臺灣高雄地方法院刑事裁定　　　　　　 110年度聲字第2680號
聲　請　人　臺灣高雄地方檢察署檢察官
受　刑　人　張佩雯



上列聲請人因受刑人數罪併罰有二裁判以上，聲請定其應執行之
刑（110年度執聲字第2001號），本院裁定如下：
    主  文
張佩雯因犯如附表所示之罪，所各處如附表所載之刑，應執行有
期徒刑肆年肆月。
    理  由
一、聲請意旨略以：受刑人因犯如附表所示之案件，先後經判決
    確定如附表，應依刑法第53條、第51條第5款規定，定其應
    執行之刑，爰依刑事訴訟法第477條第1項規定，聲請裁定等
    語。
二、按裁判確定前犯數罪者，併合處罰之；又數罪併罰，有二裁
    判以上者，依刑法第51條規定，定其應執行之刑；依刑法第
    53條及第54條應依刑法第51條第5款至第7款之規定，定其應
    執行刑者，由該案犯罪事實最後判決之法院之檢察官，聲請
    該法院裁定之，刑法第50條、第53條及刑事訴訟法第477條
    第1項分別定有明文。次按法律上屬於自由裁量之事項，有
    其外部性界限及內部性界限，並非概無拘束，依據法律之具
    體規定，法院應在其範圍選擇為適當之裁判者，為外部性界
    限；而法院為裁判時，應考量法律之目的，及法律秩序之理
    念所在者，為內部性界限，法院為裁判時，二者均不得有所
    踰越。在數罪併罰，有二裁判以上，定其應執行之刑時，固
    屬於法院自由裁量之事項，然仍應受前揭外部性界限及內部
    性界限之拘束（最高法院80年度台非字第473號判例、93年
    度台非字第192號判決要旨參照）。又關於判決確定時點之
    認定，就不得上訴之判決而言，判決時即已確定；就得上訴
    之判決而言，倘得上訴之人已於上訴期間內提起上訴，嗣因
    其第二審上訴未敘述上訴之具體理由，或第三審上訴所具之
    理由，與刑事訴訟法第377條規定之「以原判決違背法令為
    理由」不相適合，而經第二審法院依刑事訴訟法第367條或
    第三審法院依同法第395條，以上訴不合法律上之程式判決
    駁回其上訴者，則以該駁回判決確定之時，為判決確定之時
    點，此與有上訴權人未於上訴期間提起上訴，於上訴期間屆
    滿時，該判決即告確定之情形非可等同視之。蓋上訴期間為
    法定不變期間，期間經過即應生喪失上訴權之法定效果，自
    不應因上訴人仍於上訴期間屆滿後提起上訴，而影響判決確
    定之時點；然上訴權人就得上訴之判決，既已於上訴期間提
    起上訴，該判決之形式確定力即未發生，至其上訴二審之理
    由是否具體及上訴三審之理由是否堪認為「以原判決違背法
    令為理由」，均猶待該等上訴繫屬之法院審酌判斷之，與該
    等判決自始未經上訴，或上訴已逾上訴期間之情形，自屬有
    間（臺灣高等法院高雄分院101年度抗字第64號裁定意旨參
    照）。
三、經查：
(一)、受刑人所犯如附表編號1至3所示部分，經臺灣高等法院高
      雄分院（下稱高雄高分院）於109年10月6日以109年度上
      訴字第1141號刑事判決後，因仍可上訴三審而提起上訴，
      經最高法院於110年4月15日以110年度台上字第2977號刑
      事判決，以上訴人未指摘原審判決如何違背法令，其上訴
      違背法律上程式為由，依刑事訴訟法第395條前段規定駁
      回上訴等情，有前揭判決各1份在卷可查，依上揭說明，
      應以最高法院判決日即110年4月15日為判決確定日，應可
      認定，先予說明。
(二)、本件受刑人所犯如附表所示之案件，業經如附表所示之法
      院先後判處如附表所列之刑，並於如附表所載之日期分別
      確定在案，且皆在附表編號1所示判決確定前所犯，有臺
      灣高等法院被告前案紀錄表、附表所列各該刑事判決各1
      份在卷可稽。另附表編號1至3所示之罪，為不得易科罰金
      亦不得易服社會勞動之罪，附表編號4所示之罪，為不得
      易科罰金、得易服社會勞動之罪，依刑法第50條第1項但
      書之規定，本不得併合處罰，但本件受刑人已依刑法第50
      條第2項規定，請求檢察官聲請定應執行刑，有受刑人簽
      具之聲請合併狀在卷可稽，自有刑法第51條數罪併罰規定
      之適用。茲聲請人以本院為上開案件犯罪事實最後判決之
      法院，聲請定其應執行之刑，本院審核各案卷無誤，認其
      聲請為正當。
(三)、又受刑人所犯如附表編號1至3所示之罪，業經臺灣屏東地
      方法院以109年度訴字第108號刑事判決定應執行有期徒刑
      4年，經高雄高分院以109年度上訴字第1141號刑事判決駁
      回上訴，並經最高法院以110年度台上字第2977號刑事判
      決駁回上訴確定（此部分係以上訴違背法律上程式為由駁
      回上訴，業敘明如上），亦有前引臺灣高等法院被告前案
      紀錄表及前揭判決各1份附卷可稽，依前開說明，本院對
      於附表所示各罪再為定應執行刑之裁判時，自應受前開裁
      判所為定應執行刑內部界限之拘束，並考量受刑人所犯如
      附表所示之罪，侵害法益之異同、犯罪時間之間隔等量刑
      因素，而定其應執行之刑如主文。
四、依刑事訴訟法第477條第1項，刑法第50條、第53條、第51條
    第5款，裁定如主文。
中    華    民    國   111    年    1     月    12    日
                  刑事第十四庭  法  官  吳書嫺
以上正本證明與原本無異。
如不服本裁定，應於收受送達後5 日內向本院提出抗告狀。（應
附繕本）
中    華    民    國   111    年    1     月    12    日
                                書記官  王萌莉
附表：
┌─┬────┬──────┬───────┬───────────┬───────────┬──────────┐
│編│  案由  │   宣告刑   │犯罪日期      │      最後事實審      │      確定判決        │       備  註       │
│號│        │            │              ├─────┬─────┼─────┬─────┤                    │
│  │        │            │              │法院、案號│判決日期（│法院、案號│確定日期  │                    │
│  │        │            │              │          │民國）    │          │（民國）  │                    │
├─┼────┼──────┼───────┼─────┼─────┼─────┼─────┼──────────┤
│1 │毒品危害│有期徒刑3年 │108年10月6日  │高雄高分院│109年10月 │最高法院  │110年4月15│編號1至3曾定應執行刑│
│  │防制條例│8月         │              │109年度上 │6日       │110年度台 │日        │有期徒刑4年。       │
│  │        │            │              │訴字第1141│          │上字第2977│          │                    │
│  │        │            │              │號        │          │號        │          │                    │
├─┼────┼──────┼───────┼─────┼─────┼─────┼─────┤                    │
│2 │毒品危害│有期徒刑3年 │108年10月4日  │高雄高分院│109年10月 │最高法院  │110年4月15│                    │
│  │防制條例│8月         │              │109年度上 │6日       │110年度台 │日        │                    │
│  │        │            │              │訴字第1141│          │上字第2977│          │                    │
│  │        │            │              │號        │          │號        │          │                    │ 
├─┼────┼──────┼───────┼─────┼─────┼─────┼─────┤                    │
│3 │毒品危害│有期徒刑3年 │108年11月13日 │高雄高分院│109年10月 │最高法院  │110年4月15│                    │
│  │防制條例│8月         │              │109年度上 │6日       │110年度台 │日        │                    │
│  │        │            │              │訴字第1141│          │上字第2977│          │                    │
│  │        │            │              │號        │          │號        │          │                    │ 
├─┼────┼──────┼───────┼─────┼─────┼─────┼─────┤                    │
│4 │詐欺    │有期徒刑6月 │107年1月22日  │本院108年 │110年06月 │本院108年 │110年8月14│                    │
│  │        │            │              │度訴字第  │23日      │度訴字第  │日        │                    │
│  │        │            │              │660號     │          │660號     │          │                    │
└─┴────┴──────┴───────┴─────┴─────┴─────┴─────┴──────────┘